臺灣板橋地方法院民事裁定　　　　　　　94年度小上字第50號
上　訴　人　乙○○
被上訴人　　甲○○
上列當事人間請求履行契約事件，上訴人對於中華民國94年6 月
30日臺灣板橋地方法院板橋簡易庭94年板小字第1486號第一審判
決提起上訴，裁定如下：
    主  文
上訴駁回。
第二審訴訟費用新台幣壹仟伍佰元由上訴人負擔。
    事  實
一、按對於小額程序之第一審判決之上訴，非以其違背法令為理
    由，不得為之，民事訴訟法第436 條之24第2 項定有明文。
    依同法第436 條之32第2 項準用同法第468 條、第469 條第
    1 款至第5 款之規定，判決不適用法規或適用不當，為違背
    法令；判決有同法第469 條第1 款至第5 款情形之一者，為
    當然違背法令。是當事人對於小額程序之第一審判決提起上
    訴，如以判決有民事訴訟法第四百六十八條規定不適用法規
    或適用法規不當為理由者，其上訴狀或理由書應有具體之指
    摘，並揭示該法規之條項或其內容。若係成文法以外之法則
    ，應揭示該法則之旨趣。倘為司法院解釋或最高法院之判例
    ，則應揭示該判解之字號或其內容。如以民事訴訟法第469
    條第1 款至第5 款情形為理由時，其上訴狀或理由書，應揭
    示合於該條款之事實。上訴狀或理由書如未依此項方法表明
    ，或其所表明者，顯與上開法條規定之情形不相合時，即難
    認已對小額程序第一審判決之違背法令有具體之指摘，其上
    訴自難認為合法。第按小額判決之判決違背法令事由，依同
    法第436 之32規定，僅準用同法第468 條、第469 條第1 款
    至第5 款規定；至於同法第469 條第6 款規定之「判決不備
    理由或理由矛盾者」，則未在準用之列。蓋以小額事件，依
    同法第436 條之18第一項規定，判決書本得僅記載主文，就
    當事人有爭執事項，於必要時始加記理由要領。因此，判決
    不備理由或理由矛盾，非小額判決所謂判決違背法令之事由
    甚明。
二、本件上訴人係對於小額訴訟之第一審判決提起上訴，核其上
    訴理由狀稱：
（一）兩造就坐落於臺北市○○路207 巷4 弄5 號建物，權利義
      務各二分之一，於90年7 月12日訂立協議書，上訴人就上
      開建物辦理移轉登記事件委託被上訴人辦理，並辦理擔保
      金提存，被上訴人未經上訴人同意購買公債104,000 元辦
      理提存，公債本息合計為137,800 元，因公債已逾最後兌
      領期限，並經台北地方法院83年度北簡字第4351號、83年
      度簡上第458 號判決駁回，聲請再審，亦經再審駁回確定
      ，有台北地方法院84年度再易字第10號民事判決可按，被
      上訴人依據上開協議書自應負擔二分之一之費用為68,900
      元，又上開訴訟事件，訴訟費用為11,450元，又上開公債
      被上訴人占有訴訟標的為百分之48，應負擔訴訟費用為
      8,473 元，故被上訴人應給付上訴人77,373元（68,900+8
      ,473=7 7,373），原判決認協議書未載明擔保金及訴訟費
      用之分擔，顯有事實與理由矛盾之違誤。
（二）又台北地方法院93年度簡上字第582 號民事判決，係依據
      律師法第25條提起訴訟，與本件係依據契約請求履行債務
      ，為不同之訴訟標的，原判決並未說明被上訴人不履行債
      務，亦不負擔擔保公債之本息二分之損失，原判決亦有判
      決理由不備之違法。
三、經查：
（一）兩造所簽訂之上開協議書並未提及關於提存擔保金為公債
      所產生之損失分擔，從而，上訴人依據上開協議書請求被
      上訴人負擔公債損失及因公債逾期兌領而提起訴訟所產生
      之訴訟之訴訟費用，自無理由。
（二）上訴意旨指摘原判決協議書未載明擔保金及訴訟費用之分
      擔，而為上訴人不利之判決，或被上訴人不履行債務，不
      負擔公債損失之本息為理由不備或理由矛盾等語，並非適
      法之上訴理由。此外，上訴人並未具體指出原審判決尚有
      如何違背法令情事，更未指明原審判決所違反之法令條項
      或其內容以及依訴訟資料有何判決違背法令之具體事實，
      參諸前開說明，自不得謂已合法表明上訴理由，從而，本
      件上訴，顯難認為合法，應予駁回。
四、第二審訴訟費用之負擔：經查本件上訴費用為新台幣（下同
    ）1,500 元，由上訴人負擔，爰確定如主文第二項所示。
五、據上論結，本件上訴為不合法，依民事訴訟法第436 條之32
    第2 項、第436 條之19第1 項、第444 條第1 項前段、第95
    條、第78條，裁定如主文。
中　　華　　民　　國　　94　　年　　10　　月　　4 　　日
                  臺灣板橋地方法院民事第三庭
                      審判長法    官　陳映如
                            法　　官　陳麗玲
                            法　　官　徐玉玲
以上為正本係照原本作成
不得上訴
中　　華　　民　　國　　94　　年　　10　　月　　4 　　日
                            書 記 官　朱家惠
